Pierre-Henry Fröhring



Ingénieur Informatique Expérimenté

Profil

Diplômé de l'ENSIMAG et du Politecnico de Turin, j'ai conçu, développé et dirigé des projets informatiques, notamment dans le secteur industriel. Plus de dix ans d'expérience (développeur à CTO d'une filiale, création d'entreprises). Expériences à l'international : huit années à l'étranger (Grèce, Liban, Italie).

Expériences

2022–2024 Co-Fondateur & CTO, DeepLinks — Groupe ALCEN, Toulouse (France)

Co-fondateur d'une filiale (DeepLinks) d'un groupe industriel (ALCEN). Objectif : construire des graphes de connaissance pour l'industrie (Défense/Nucléaire, Neo4j, I.A.). Résultats : recrutement de cinq personnes ; les appels d'offres remportés précédemment ont été étendus ($\sim 50~\text{k}$).

2021–2022 Chef de Projet Senior, EPSYL — Groupe ALCEN, Toulouse (France)

En plus de développements logiciels, gain d'appels d'offres ($50 \text{ k} \in \text{à } 150 \text{ k} \in \text{)}$ auprès du CEA, ADEME et SNEF. Pour chacun, des logiciels ont été développés et livrés, dont un outil de routage de câbles électriques (Web, Neo4j, Python et C) pour un réacteur nucléaire (RJH) qui a justifié ultérieurement la création d'une filiale.

2018–2021 Ingénieur en informatique, EPSYL — Groupe ALCEN, Toulouse (France)

Logiciels pour l'industrie : classification de pièces d'avion (Airbus/Skywise, PySpark); prédiction de la casse de forets de perçage (Airbus, maintenance prédictive, Python, OhmJS); pipeline de traitement parallèle (CNES, Bash), visualisation de données géographiques (CS Group).

2012-2018 Ingénieur de recherche et création d'entreprise, LIG & SATT, Grenoble (France)

Développement de WalT, plateforme de test de logiciels embarqués et distribués (C, Python, STM32). Création d'entreprises : Notes Hub et Celum (Ruby on Rails, Python). Levées de fonds $\sim 150 \mathrm{k} \in \mathrm{Chacune}$. Celum a donné l'entreprise Domoscio.

Compétences

Gestion Direction du dév

Gestion Direction du développement, financement, recrutement et gestion de six projets logiciels. Projet/Équipe Équipes de 2 à 5 professionnels. Budgets annuels de 100k€ à 200k€.

Développement Conception et livraison de solutions logicielles. Environnements : recherche scientifique (e.g.

Logiciel LIG), industrie (e.g. Airbus).

Programmation en Python, JavaScript et Elixir. Data sciences : e.g. Pandas, Keras, scikit-learn, TensorFlow. Utilisation autres langages e.g. Erlang, C, Racket, Lean, Smalltalk.

Formations

- 2008–2012 **Master**, *ENSIMAG*, Grenoble (France), Mention Très Bien Informatique et Mathématiques Appliquées.
- 2010–2012 **Master**, *Politecnico di Torino (Polito)*, Turin (Italie), Mention Très Bien Télécommunications et Radars.

Langues

Français Langue maternelle Anglais C1 Advanced

Italien Compétence professionnelle limitée Allemand Niveau élémentaire